# 请教当年第三季度亏损，所得税的问题

提问人：tongyuan325348 时间：2020-11-02 14:33:07
请教各位老师，我司1-6月盈利，预缴所得税 100 万元，但第三季度亏损，未预缴所得税。
那么第三季度冲回所得税费用的分录为：
借：所得税费用 （当期负数）
贷：应交税费 （当期负数）
由于已经多预缴所得税，如果应交税费科目为负数的话，重分类至其他流动资产列报，
上述处理合适吗？能否做冲回分录？

回答人：chenyiwei
这样处理基本合理（但不能理解为红冲，而是当期负数发生额）。“如果应交税费科目为负数的话，重分类至其他流动资产列报”的前提是确保该部分借方余额在年末汇算清缴时可以退回。